【裁判字號】    95,易,696
【裁判日期】    950630
【裁判案由】    竊盜
【裁判全文】
臺灣臺南地方法院刑事判決               95年度易字第696號
公  訴  人  臺灣臺南地方法院檢察署檢察官
被      告  戊○○
                    羈押在臺灣臺南看守所
上列被告因竊盜案件，經檢察官提起公訴（九十五年度偵字第七
０三六號），被告就被訴事實為有罪之陳述，本院裁定進行簡式
審判程序，判決如下：
    主  文
戊○○共同連續攜帶兇器竊盜，累犯，處有期徒刑壹年。Ｙ型套
筒扳手及Ｔ型套筒扳手各壹支均沒收。
    事  實
一、戊○○前因施用毒品案件，經臺灣高雄地方法院以九十二年
    度訴字第一一三號判處有期徒刑八月，於民國九十三年十一
    月二十一日縮刑期滿執行完畢。詎仍不知警惕，竟與丁○○
    （業經判決不受理）共同意圖為自己不法所有之概括犯意，
    戊○○先要求不知情女友李佳凌租賃不詳車號之小客車後，
    戊○○與丁○○即自九十五年四月二日起至同年月十七日止
    ，由戊○○攜帶其所有客觀上可傷害人之身體生命，足供兇
    器使用之套筒扳手，駕駛上開小客車至附表所示地點，以上
    開行竊工具，將香爐兩側青銅製龍型配件螺絲卸下而竊取龍
    型配件，得手後，即將竊得之龍型配件攜至高雄市○鎮區○
    ○路崗山仔公園旁，以每公斤新臺幣（下同）六百六十五元
    之代價，變賣予姓名不詳綽號阿海之男子，所得贓款由二人
    平分。嗣於九十五年四月二十三日凌晨一時十分許，戊○○
    獨自駕駛車號三七六七─ＸＡ號自小客車，至高雄市○○區
    ○○路三七二號萬應公廟，以上開手法竊取香爐之龍型配件
    一組後，於同日凌晨三時三十五分許，在高雄市○○區○○
    路與德祥路交岔路口處為警查獲，並當場扣得龍型配件一組
    及戊○○所有供行竊所用之Ｔ型套筒扳手及Ｙ型套筒扳手各
    一支，並據戊○○供出與丁○○共同行竊之犯行，始查悉上
    情。
二、案經臺南縣警察局佳里分局報請臺灣臺南地方法院檢察署檢
    察官偵查起訴。
    理  由
一、訊據被告戊○○對前揭事實均自白承認，核與共犯丁○○之
    供述相符，並據證人李佳凌及被害人丙○○、己○○、楊進
    江及甲○○等人證述在卷，復有租車契約書、扣押物品目錄
    表、贓物領據及現場照片附卷可稽，且有Ｙ型套筒扳手及Ｔ
    型套筒扳手各一支扣案可佐，足認被告自白與事實相符，應
    可採信，本件事證明確，應依法論科。
二、查套筒扳手質地堅硬，客觀上可傷害人之身體生命，足供做
    為兇器使用，被告攜帶套筒扳手行竊，核屬攜帶兇器而犯之
    。核被告戊○○所為，係犯刑法第三百二十一條第一項第三
    款之加重竊盜罪。被告戊○○除最後一次加重竊盜犯行外，
    其餘加重竊盜犯行均與共犯丁○○有犯意聯絡及行為分擔，
    應論以共同正犯。被告戊○○多次加重竊盜犯行，時間緊接
    ，手法相同，顯係基於概括犯意反覆為之，為連續犯，應論
    以一罪並加重其刑。被告戊○○有如事實欄所載之前科及執
    行紀錄，有臺灣高等法院被告前案紀錄表可按，其於有期徒
    刑執行完畢後，五年內再犯本件有期徒刑以上之罪，為累犯
    ，應遞加重其刑。爰審酌被告戊○○犯罪之動機、目的、手
    段、所生損害、所得利益，及犯後坦承犯行，態度良好等一
    切情狀，量處如主文所示之刑。扣案Ｙ型及Ｔ型套筒扳手各
    一支，為被告戊○○所有供犯罪所用之物，爰依法沒收之。
據上論斷，應依刑事訴訟法第二百七十三條之一、第二百九十九
條第一項前段，刑法第二十八條、第五十六條、第三百二十一條
第一項第三款、第四十七條、第三十八條第一項第二款，判決如
主文。
本案經檢察官乙○○到庭執行職務
中    華    民    國    95    年    6     月    30    日
                  刑事第二庭    法  官  林中如
以上正本證明與原本無異。
如不服本判決，應於收受送達後10日內向本院提出上訴書狀（應
附繕本）。
                                書記官  馬愛君
中    華    民    國    95    年    6     月    30    日
附錄法條
刑法第321條第1項第3款
犯竊盜罪而有左列情形之一者，處6月以上、5年以下有期徒刑：
三  攜帶兇器而犯之者。
附表：
        地    點
1、臺南縣佳里鎮○○○街18號（佳池宮）
2、臺南縣佳里鎮禮化里325號（震興宮）
3、臺南縣佳里鎮鎮山里94號（鎮山宮）
4、臺南縣學甲鎮秀山里一秀19號（武聖宮）
5、臺南縣學甲鎮○○路232之2號（太慈宮）
6、臺南縣學甲鎮秀山里一秀70號（保洲堂）
7、臺南縣學甲鎮○○路511號（慈龍宮）
8、臺南縣學甲鎮○○路1之3號（九龍宮）
9、臺南縣學甲鎮○○路120之20號（鎮壽殿）
10、臺南縣學甲鎮○○路244號（清保宮）
11、臺南縣學甲鎮○○路170號（慈濟宮）
12、臺南縣麻豆鎮○○路171之10號（五雷院）
13、臺南縣麻豆鎮○○路66之4號（無極壽元聖母宮）
14、臺南縣佳里鎮三協里後庄18之3號（雷恩行宮）
15、臺南縣佳里鎮○○路75巷13號（聖安宮）
16、臺南縣佳里鎮○○路113號（元天宮）
17、臺南縣佳里鎮六安里124號（城煌廟）
18、臺南縣佳里鎮○○里○○路888之1號（保安宮）
19、臺南縣佳里鎮○○路146巷12號（登天宮）
20、臺南縣佳里鎮鎮○里○○路42號（青龍宮）
21、臺南縣佳里鎮鎮○里○○街360號（中興宮）
22、臺南縣佳里鎮建南里159之6號（法旨廟）
23、臺南縣佳里鎮○○里○○○路79號（池安宮）
24、臺南縣七股鄉大埕94號（福明宮）
25、臺南市○○區○○路4段826之7號（無極天宮）


司法院資訊處製作；財團法人民間司法改革基金會備份。
